Rodolfo Andrés Meléndez Ardila INGENIERO DE SISTEMAS

INFORMACIÓN PERSONAL

ID:	C.C. 1.098'664.651 de Bucaramanga
Ciudad Actual:	Bucaramanga
Celular:	311 826 8985
Correo Electrónico:	ing.rama88@gmail.com
Página Web	www.ingrama.co

PERFIL PROFESIONAL

Ingeniero de Sistemas desarrollador de software, diseño e implementación de bases de datos, programación web, arquitectura de tecnologías de información, planificación e implementación de proyectos de tecnologías.

Experiencia en Bases de Datos relacionales y metodología de desarrollo ágil scrum, Programación Orientada a Objetos, Wordpress, Java, SQL, HTML, PHP, CSS, Javascript y Angular.

Habilidades como capacidad de análisis, iniciativa-autonomía, mejoramiento continuo y orientación al cliente.

FORMACIÓN ACADÉMICA

-CURSO BASICO DE JAVASCRIPT, Certificación Platzi(C.Platzi) 2022. -CURSO DE CSS GRID BASICO, C.Platzi 2022. -CURSO DE FUNDAMENTOS DE ANGULAR, C.Platzi 2022.

- -CURSO DE ANGULAR: COMPONENTES Y SERVICIOS, C.Platzi 2022.
- -INGENIERO DE SISTEMAS, Universidad Industrial de Santander 2015.

EXPERIENCIA LABORAL

INVISBU

CARGO: Contratista Auxiliar Sistemas

FUNCIONES: Soporte técnico computadoras, soporte a la red Lan y Wifi, soporte servidores Linux y Windows, administrador página web del instituto en wordpress, funciones derivadas de mi carrera que se necesitaran para el instituto y soporte usuarios.

FECHA: 16 de Junio 2022 a 23 Diciembre 2022.

CREZCAMOS S.A.

CARGO: Profesional de Aplicaciones

FUNCIONES: Dar soporte a las aplicaciones que maneja la empresa para gestionar los créditos adquiridos por sus clientes, mantenimiento de su página web montada en Wordpress, creación de scripts de consulta, actualización y eliminación de contenido de base de datos.

FECHA: 3 de Marzo de 2021 a 22 de Febrero 2022.

INFORMATIX

CARGO: Desarrollador Junior

FUNCIONES: Realizar las tareas de desarrollo de software asignadas por el líder, manejo de

herramientas Netbeans, Elicpse, MySQL y Visual Studio Code.

FECHA: 8 de Julio de 2019 a 23 de abril 2020.

SERVINÓMINA(en Bogotá)

CARGO: Consultor

FUNCIONES: Encargado de liderar proyectos Servinómina y sus clientes con tareas como levantamiento de información, mantenimiento de bases de datos, parametrización, capacitaciones y soporte en producción, además dar soporte a clientes antiguos.

FECHA: 19 de Julio de 2016 a 31 de enero 2018.

FUSION PARTNERS (proyecto con ETB en Bogotá)

CARGO: Release management

FUNCIONES: Encargado de revisar el trabajo del equipo de desarrollo y documentación

necesaria para la entrega al ambiente PREQA

FECHA: Abril 2015 a Mayo 2016.

Certificaciones y recomendaciones a solicitud de la empresa.

Rodolfo Andrés Meléndez Ardila